臺灣高等法院刑事判決　　　　　　　　 94年度上訴字第187號
上　訴　人
即　被　告　己○○
上列上訴人因違反槍砲彈藥刀械管制條例等案件，不服臺灣板橋
地方法院93年度訴字第1871號，中華民國93年11月30日第一審判
決（起訴案號：臺灣板橋地方法院檢察署93年度核退偵字第162
號）提起上訴，本院判決如下：
    主  文
原判決關於未經許可，持有其他可發射子彈具有殺傷力之改造玩
具手槍暨定應執行刑部分均撤銷。
己○○未經許可，持有其他可發射子彈具有殺傷力之改造玩具手
槍，累犯，處有期徒刑壹年貳月，併科罰金新台幣陸萬元，罰金
如易服勞役，以新台幣玖佰元即銀元佰元折算壹日。扣案之仿
FN 廠半自動手槍製造之改造玩具手槍壹支（含彈匣壹個，槍枝
管制編號0000000000號）沒收之。
其他上訴駁回。
上開撤銷改判部分所處之刑與上訴駁回部分所處有期徒刑月，
應執行有期徒刑壹年肆月，併科罰金新台幣陸萬元，罰金如易服
勞役，以新台幣玖佰元即銀元佰元折算壹日；扣案之仿FN廠半
自動手槍製造之改造玩具手槍壹支（含彈匣壹個，槍枝管制編號
0000000000號）沒收之。
    事  實
一、己○○前因違反毒品危害防制條例案件，經臺灣板橋地方法
    院以九十年度訴字第一八一七號判處有期徒刑八月確定，甫
    於民國（下同）九十二年七月三十一日縮刑期滿執行完畢。
    詎猶不知悛悔，明知真實姓名不詳綽號「貢丸」之成年男子
    所持有之戊○○國民
    國民
    一枚、乙○○機車行照一枚、丙○○國民
    菁國民
    之贓物（前述證件係分別於附表所示之時、地，遭不詳之人
    搶奪或竊盜），竟仍基於收受贓物之概括犯意，自九十二年
    十二月間某日起至九十三年一月七日下午五時許止，在該名
    綽號「貢丸」之成年男子位於台北縣板橋市○○路某不詳住
    址之住處，連續收受前述證件，欲將之供作其他不法用途。
    嗣於九十三年一月七日晚間七時四十五分許，為警在台北縣
    板橋市○○路九十一之一號「冠軍大飯店」五０八號房內查
    獲，並扣得前開證件共九枚。
二、己○○明知未經許可不得持有可發射子彈具有殺傷力之各式
    槍砲，於九十二年十二月間某日，在台北縣三峽鎮某不詳處
    所之「巴黎汽車旅館」內，因見真實姓名不詳綽號「阿本」
    之成年男子攜往該處具殺傷力之仿FN廠半自動手槍製造改造
    玩具手槍一支（含彈匣一個，槍枝管制編號為000000
    0000號）及不具殺傷力之改造子彈七顆（此部分不構成
    犯罪），為「阿本」遺忘於該處而未帶走，竟基於未經許可
    持有之犯意，將之帶回其位於台北縣三峽鎮○○路一二七號
    六樓之六之住處放置而持有之。事後因阿本欲取回該槍、彈
    ，己○○乃再於九十三年一月七日下午六時三十分許，將之
    攜往台北縣板橋市○○路九十一之一號「冠軍大飯店」五０
    八號房內，嗣於同日晚間七時四十五分許，為警於上址「冠
    軍大飯店」五０八號房內查獲，並扣得具殺傷力之仿FN 廠
    半自動手槍製造改造玩具手槍一支（含彈匣一個，槍枝管制
    編號為0000000000號）及不具殺傷力之改造子彈
    七顆。
三、案經台北縣警察局報請臺灣板橋地方法院檢察署檢察官偵查
    起訴。
    理  由
甲、證據能力部分
    按被告以外之人於審判外之言詞或書面陳述，除法律有規定
    者外，不得作為證據，刑事訴訟法第一百五十九條固定有明
    文。惟被告以外之人於審判外之陳述，雖不符同法第一百五
    十九條之一至之四之規定，而經當事人於審判程序同意作為
    證據，法院審酌該言詞陳述或書面陳述作成時之情況，認為
    適當者，亦得為證據。又當事人、代理人或辯護人於法院調
    查證據時，知有第一百五十九條第一項不得為證據之情形，
    而未於言詞辯論終結前聲明異議者，視為有前項之同意，此
    亦據同法第一百五十九條之五規定甚明。查本案被害人戊○○、丁○○、乙○○、丙○○、庚○○、甲○○於警詢中之
    證述，為審判外之陳述而屬傳聞證據，且不符刑事訴訟法第
    一百五十九條之三之規定，惟公訴人、上訴人即被告己○○
    就前開審判外之陳述，於原審準備程序中表示同意引為證據
    （見原審卷第四五頁至第四六頁），且迄於本院言詞辯論終
    結前亦未聲明異議，而本院審酌其陳述作成時之情況，核無
    違法取證及證明力明顯過低之瑕疵，亦認以之作為證據為適
    當，故依前開規定，上開被害人戊○○、丁○○、乙○○、
    丙○○、庚○○、甲○○於審判外之陳述，自得為證據。
乙、事實認定及論罪科刑之理由
一、訊據被告己○○矢口否認有未經許可，持有其他可發射子彈
    具有殺傷力之改造玩具手槍之犯行，辯稱：因為朋友退房，
    包包忘記帶走，也沒有回來，伊等他打電話，要把東西交給
    他時，警察就來了。伊拿到東西時，並不知是改造玩具手槍
    云云。惟查：被告對於其未經許可持有可發射子彈具有殺傷
    力之改造玩具手槍之事實，於原審審理及本院準備程序時均
    坦承不諱，且亦均無抗辯其帶回或持有期間不知此係改造玩
    具手槍，而參以被告至上開旅館找綽號「阿本」，綽號「阿
    本」先行出去，被告留在旅館等待，嗣住宿時間到期，被告
    即逕自旅館攜出綽號「阿本」上開物品，卻不委託旅館保管
    以待「阿本」返回後自取（見臺灣板橋地方法院檢察署九十
    三年度核退字第一六二號卷第八二頁反面），顯係知悉該物
    品係屬違禁物之改造玩具手槍無訛，是被告於本院審判程序
    時乃改辯稱：不知是改造玩具手槍云云，應係卸責之詞，不
    足採信。此外，並有臺北縣警察局搜索扣押筆錄一紙附卷及
    上開改造玩具手槍一支（含彈匣一個，槍枝管制編號000
    0000000號）扣案足資佐證。且前開扣案之改造玩具
    手槍一支，經送請內政部警政署刑事警察局鑑定結果，認送
    鑑之改造手槍一支（含彈匣，槍枝管制編號為000000
    0000號），係仿FN廠半自動手槍製造之金屬玩具手槍更
    換土造金屬槍管改造而成之改造手槍，機械性能良好，可擊
    發適用子彈，具殺傷力等情，亦有內政部警政署刑事警察局
    九十三年二月四日刑鑑字第０九三００一三五一六號槍彈鑑
    定書一份在卷可憑，足認被告於原審審理及本院準備程序時
    之自白，應與事實相符，堪予採信。又被告於原審審理時雖
    亦曾改稱：綽號「阿本」係於九十三年一月六日將前開改造
    玩具手槍遺留在「巴黎汽車旅館」內云云，惟此與被告於警
    詢及偵查中供述之時間即九十二年十二月間某日不符，而依
    據常情，被告於警詢及偵查中為供述時，距事發時間最接近
    ，其記憶自應最為深刻，且此供述亦較未受外界、訴訟利益
    考量之影響，應與事實最為接近，是被告持有前述改造玩具
    手槍之時間自應以其於警詢及偵查中供述之九十二年十二月
    間某日起為可採，附此敘明。是本件事證明確，被告確有持
    有具殺傷力改造玩具手槍之犯行，洵堪認定。
二、訊據被告固坦承自綽號「貢丸」處收受戊○○國民
    汽車駕駛執照各一枚、甲○○國民
    照各一枚、庚○○國民
    丙○○國民
    民
    ：「貢丸」是將證件放在信封裡一次交給伊保管，說有空他
    就會來拿回去，伊因信任「貢丸」，所以沒有打開來看，不
    知道這些證件是贓物云云。惟查：
    (一)戊○○國民
      分證及重型機車駕駛執照各一枚、庚○○國民
      、乙○○機車行照一枚、丙○○國民
      國民
      蘭、甲○○、庚○○、乙○○、丙○○、丁○○於附表所
      示之時、地遭不詳之人搶奪或竊盜之物乙情，已經被害人
      丁○○於警詢中及被害人戊○○、乙○○、丙○○、甲○○、庚○○於警詢、偵查中供述明確，並有贓物認領保管
      單六紙、受理刑事案件報案三聯單一紙附卷可憑，足認被
      告收受之前述證件共九枚均屬贓物無疑。
    (二)又被告雖辯稱：「貢丸」是將證件放在信封裡一次交給伊
      保管，說有空他就會來拿回去，伊因信任「貢丸」，所以
      沒有打開來看，不知道這些證件是贓物云云（見原審卷第
      六一頁至第七０頁），然參核被告於警詢中係供稱：「駕
      駛行照是貢丸於九十二年十二月間主動拿給我，看我有何
      門路可運用。」（見臺灣板橋地方法院檢察署九十三年度
      核退字第一六二號卷第四六頁）；於偵查中復供稱：「是
      朋友貢丸拿給我，我是在四維路認識他的，是上上星期之
      後貢丸『陸續』拿給我的，貢丸是在板橋四維路拿這些證
      件給我，他叫我看看有沒有門路可運用。」等語（見同上
      偵卷第八四至八五頁），即與被害人戊○○、甲○○、庚○○、乙○○、丙○○、丁○○前開供稱，先後於附表所
      示之時間遭不詳之人搶奪或竊盜之物相符，堪認綽號「貢
      丸」乃係持續性提供上開證件予被告，且無取回之情形。
      而被告應「貢丸」找尋門路運用之要求，即先後收受「貢
      丸」所交付他人，且為不同女性之證件，當可輕易知悉此
      等證件之來源並不正當，而屬來路不明之贓物，且「貢丸
      」交付之目的即係要被告持以供作不法用途使用甚明，是
      被告上開所辯，顯係事後卸責之詞，不足採信。本件事證
      明確，被告收受贓物之犯行，亦堪認定。
三、查被告行為後，槍砲彈藥刀械管制條例業於九十四年一月二
    十六日修正公布施行，刪除第十一條，並修正第八條，將修
    正前第十一條第四項移入修正後第八條第四項，將原規定：
    第十一條第四項之法定刑「處一年以上七年以下有期徒刑，
    併科新台幣七百萬元以下罰金」，提高為「處三年以上十年
    以下有期徒刑，併科罰金新台幣七百萬元以下罰金」，茲比
    較新舊法之結果，以修正前之槍砲彈藥刀械管制條例第十一
    條第四項之規定，有利於被告，故依刑法第二條第一項後段
    之規定，應適用修正前之該條例第十一條第四項之規定論處
    。故核被告己○○所為，係犯刑法第三百四十九條第一項之
    收受贓物罪及修正前之槍砲彈藥刀械管制條例第十一條第四
    項之未經許可持有可發射子彈具有殺傷力之改造玩具手槍罪
    。又被告先後多次收受贓物之行為，時間緊接，所犯係構成
    要件相同之罪，顯係基於概括犯意反覆為之，為連續犯，應
    依刑法第五十六條之規定論以一罪，並加重其刑。又被告所
    犯前開二罪間，犯意各別，行為互殊，應予分論併罰。又被
    告前因違反毒品危害防制條例案件，經臺灣板橋地方法院以
    九十年度訴字第一八一七號判處有期徒刑八月確定，於九十
    二年七月三十一日縮刑期滿執行完畢等情，有本院被告前案
    紀錄表及刑案資料查註紀錄表各一份在卷可按，其受有期徒
    刑之執行完畢後，五年以內再犯本件最重本刑為有期徒刑以
    上之收受贓物罪、未經許可持有可發射子彈具有殺傷力之改
    造手槍罪，均為累犯，應依刑法第四十七條之規定分別加重
    其刑。而被告所犯收受贓物罪，同時有二種以上刑之加重事
    由，應依刑法第七十條規定遞加重之。
四、原審以被告違反槍砲彈藥刀械管制條例部分之犯罪事證明確
    ，予以論罪科刑，固非無見。惟查被告行為後，槍砲彈藥刀
    械管制條例業於九十四年一月二十六日修正公布施行，原判
    決未及比較適用，自有未合。被告上訴意旨否認此部分犯罪
    ，雖無足取，惟原判決既有上開可議，仍屬無可維持，應由
    本院將原判決關於未經許可，持有其他可發射子彈具有殺傷
    力之改造玩具手槍暨定應執行刑部分均撤銷，爰審酌被告明
    知槍枝對於社會治安危害重大，竟仍未經許可而持有之，對
    社會治安之破壞非輕，惟念其犯後坦承部分犯行，且未曾利
    用該槍枝犯罪等一切情狀，量處如主文第二項所示之刑，並
    就罰金部分諭知如易服勞役以新台幣九百元即銀元三百元折
    算一日。又扣案之仿FN廠半自動手槍製造之改造玩具手槍一
    支（含彈匣一個，槍枝管制編號0000000000號）
    ，經送請內政部警政署刑事警察局鑑定結果，認具有殺傷力
    ，有內政部警政署刑事警察局九十三年二月四日刑鑑字第０
    九三００一三五一六號槍彈鑑定書一份在卷可憑，屬違禁物
    ，不問屬於犯人與否，應依刑法第三十八條第一項第一款規
    定宣告沒收。至另扣案之改造子彈七顆，經內政部警政署刑
    事警察局鑑定結果，則認經採樣試射兩顆，雖均可擊發，惟
    發射動能甚微，不具殺傷力，是被告持有上開改造子彈部分
    ，未據公訴人起訴，且不構成犯罪，自亦無庸宣告沒收，附
    此說明。
五、又原審以被告犯收受贓物罪部分之犯罪事證明確，適用刑法
    第五十六條、第三百四十九條第一項、第四十七條，罰金罰
    鍰提高標準條例第一條前段之規定，並審酌被告為貪圖小利
    ，明知「貢丸」所交付之證件均係贓物，仍予以收受，助長
    竊風、搶風，惟念其未曾利用前述證件犯罪等一切情狀，量
    處被告有期徒刑三月。則此部分認事用法，核無違誤，量刑
    亦屬適當。被告上訴意旨仍執前詞否認此部分犯罪，為無理
    由，應予駁回。
六、上開撤銷改判部分所處之刑與上訴駁回部分所處有期徒刑三
    月，定其應執行刑如主文第四項所示。
據上論斷，應依刑事訴訟法第三百六十八條、第三百六十九條第
一項前段、第三百六十四條、第二百九十九條第一項前段，修正
前之槍砲彈藥刀械管制條例第十一條第四項，刑法第十一條前段
、第二條第一項後段、第四十二條第二項、第四十七條、第五十
一條第五款，罰金罰鍰提高標準條例第二條，現行法規所定貨幣
單位折算新台幣條例第二條，判決如主文。
本案經檢察官李良忠到庭執行職務。
中    華    民    國    94    年     3    月     9    日
                  刑事第五庭  審判長法  官  房阿生
                                    法  官  蔡光治
                                    法  官  雷元結
以上正本證明與原本無異。
違反槍砲彈藥刀械管制條例部分如不服本判決，應於收受送達後
十日內向本院提出上訴書狀，其未敘述上訴之理由者並得於提起
上訴後十日內向本院補提理由書（均須按他造當事人之人數附繕
本）。
其餘部分不得上訴。
                                    書記官  李家敏
中　　華　　民　　國　　94　　年　　3 　　月　　10　　日
附錄：本判決論罪科刑法條全文
中華民國刑法第三百四十九條
收受贓物者，處三年以下有期徒刑、拘役或五百元以下罰金。
搬運、寄藏、故買贓物或為牙保者，處五年以下有期徒刑、拘役
或科或併科一千元以下罰金。
因贓物變得之財物，以贓物論。
修正前之槍砲彈藥刀械管制條例第十一條
未經許可，製造、販賣或運輸第四條第一項第一款所稱其他可發
射金屬或子彈具有殺傷力之各式槍砲者，處五年以上有期徒刑，
併科新臺幣一千萬元以下罰金。
未經許可，轉讓、出租或出借前項所列槍砲者，處三年以上十年
以下有期徒刑，併科新臺幣七百萬元以下罰金。
意圖供自己或他人犯罪之用，而犯前二項之罪者，處無期徒刑或
七年以上有期徒刑，併科新臺幣一千萬元以下罰金。
未經許可，持有、寄藏或意圖販賣而陳列第一項所列槍砲者，處
一年以上七年以下有期徒刑，併科新臺幣七百萬元以下罰金。
第一項至第三項之未遂犯罰之。
附表：~it34[CF;標楷體]x4l4g2;
┌─┬───┬─────┬─────────┬───────┐
│編│被害人│證件被竊或│被害地點及方式　  │經查獲之證件  │
│號│　　　│被搶時間　│　　　　　　　　　│　            │
├─┼───┼─────┼─────────┼───────┤
│一│戊○○│九十二年十│在台北縣板橋市四維│戊○○國民身分│
│　│　　　│二月二十七│公園前，遭不詳之人│證及汽車駕駛執│
│　│　　　│日下午六時│搶奪　　　　      │照各一枚　　　│
│　│　　　│五十分許　│　                │　            │
├─┼───┼─────┼─────────┼───────┤
│二│甲○○│九十二年十│在台北縣新莊市自強│甲○○國民身分│
│　│　　　│二月十二日│街黃昏市場內，遭不│證及重型機車駕│
│　│　　　│下午五時許│詳之人竊盜        │駛執照各一枚　│
├─┼───┼─────┼─────────┼───────┤
│三│庚○○│九十三年一│在台北縣樹林市保安│庚○○國民身分│
│　│　　　│月一日下午│二街三十二號騎樓下│證一枚　　　　│
│　│　　　│四時三十分│，遭不詳之人竊盜  │　　　　　　　│
│　│　　　│許        │　                │　　　　　　　│
├─┼───┼─────┼─────────┼───────┤
│四│乙○○│九十二年十│在台北縣板橋市中山│乙○○機車行車│
│　│　　　│二月二十九│路一段三三七號樓下│執照一枚　    │
│　│　　　│日上午九時│，遭不詳之人竊盜  │　            │
│　│　　　│十五分許　│　                │　            │
├─┼───┼─────┼─────────┼───────┤
│五│丙○○│九十二年十│在台北縣新莊市中華│丙○○、黃香菁│
│　│　　　│二月二十七│路一段「中美市場」│國民身分證各一│
│　│　　　│日下午五時│內，遭不詳之人竊盜│枚　　　　　　│
│　│　　　│四十五分許│                  │　　　　　　　│
├─┼───┼─────┼─────────┼───────┤
│六│丁○○│九十二年十│在台北縣板橋市中山│丁○○國民身分│
│　│　　　│二月二十七│路一段某不詳處所，│證一枚　　　  │
│　│　　　│日下午七時│遭不詳之人搶奪    │　　　　　　　│
│　│　　　│三十分許  │　                │　　　　　　　│
└─┴───┴─────┴─────────┴───────┘
